臺灣新竹地方法院刑事判決　　　　　　　 95年度訴字第565號
公　訴　人　臺灣新竹地方法院檢察署檢察官
被　　　告　甲○○
　　　　　　　　　　　弄10號.
選任辯護人　李建德律師
　　　　　　謝孟儒律師
　　　　　　蘇明淵律師
上列被告因違反商業會計法等案件，檢察官提起公訴（94年度核
退偵字第156號）後，聲請改依協商程序而為判決，本院於中華
民國96年1月22日下午5時在本院刑事第9法庭宣示判決，出席職
員如下：
法官起立朗讀判決主文、犯罪事實要旨、處罰條文及告以上訴限
制、期間並提出上訴狀之法院，且諭知記載其內容：
一、主  文：
    甲○○依法受託代他人處理會計事務之人員共同連續以明知
    為不實之事項，而填製會計憑證，處有期徒刑陸月；如易科
    罰金，以銀元佰元即新臺幣玖佰元折算壹日。緩刑貳年。
二、犯罪事實要旨：
    甲○○係設於新竹市○○路○段126號10樓之7甲○○會計事
    務所之負責人，為受託代他人處理會計事務之人員，並受杏
    福有限公司（下稱杏福公司）負責人乙○○委任代辦該公司
    會計帳務，於民國93年間，竟與王年泰（由檢察官另行移送
    併案審理）、徐文修（由檢察官通緝中）、丙○○（業經本
    院通緝，嗣到案後另行審結）、張訓財（由檢察官另行移送
    併案審理）、許萬章（由檢察官簽請移轉管轄）等人基於幫
    助他人逃漏稅捐之犯意聯絡及與王年泰基於填製不實會計憑
    證之犯意聯絡暨背信之犯意，由甲○○、王年泰遊說丙○○
    、張訓財、許萬章等人分別擔任馨通實業有限公司（下稱馨
    通公司）、世偉電器冷凍有限公司（下稱世偉公司）、山發
    工程有限公司（下稱山發公司）之人頭負責人以收受杏福公
    司虛開之發票，藉以幫助馨通公司、世偉公司、山發公司等
    如附表所示11家公司逃漏營業稅，情形如下：
    (一)丙○○原係馨通公司之實際負責人，該公司自92年5月28
      日設立登記後，有關該公司之稅務事項，均委由甲○○所
      經營之甲○○會計事務所辦理，嗣於93年3、4月間，丙○○因經營不善致馨通公司處於歇業狀態，甲○○乃向丙○○借用馨通公司執照供他人經營，丙○○可預見若提供公
      司執照予甲○○或不知名人士，可能幫助犯罪集團遂行不
      法意圖用以掩飾犯罪行為，仍不違背其本意，基於幫助他
      人逃漏稅捐之不確定故意，於上開時間，同意甲○○使用
      之，丙○○並於93年11月間收受甲○○所交付之新臺幣（
      下同）10萬元報酬。張訓財亦可預見提供自己之證件資料
      擔任他人公司之人頭負責人，可能幫助犯罪集團遂行不法
      意圖用以掩飾犯罪行為，亦不違背其本意，基於幫助他人
      逃漏稅捐之不確定故意，於93年農曆春節後某日，在新竹
      市某餐廳內，將國民身分證、健保卡等證件，交由王年泰
      使用，嗣王年泰再交付甲○○於93年4月15日持以申辦世
      偉公司負責人變更為張訓財。另許萬章因受傷截肢無力工
      作需用款項，於93年2月底、3月初某日，在甲○○會計事
      務所內，由甲○○告以若擔任人頭負責人，每月將獲得4
      萬元報酬，許萬章亦基於幫助他人逃漏稅捐之不確定故意
      ，應允為之，並將身分證及印章交付徐文修，嗣於93年4
      月1日，許萬章登記為山發公司之負責人。
      (二)93年7、8月間，甲○○為收回乙○○所積欠之債務，乃
        利用代辦乙○○所經營杏福公司會計帳務之便，明知杏
        福公司已處於歇業狀態，且乙○○亦因自殺未遂而住院
        救治，杏福公司顯然已無對外營業而未銷貨品予附表所
        示馨通公司、世偉公司、山發公司等11家公司，詎甲○○未經乙○○之同意，意圖為第三人之不法利益，假藉
        杏福公司名義申購93年7月至8月三聯式統一發票150張
        （字軌號碼AW00000000至AW00000000號），並與王年泰
        基於幫助他人逃漏營業稅及填製不實會計憑證之概括犯
        意聯絡及背信之犯意，將杏福公司之統一發票及發票章
        等物交付王年泰，推由王年泰連續虛開如附表所示之杏
        福公司不實會計憑證統一發票121張，交予馨通公司、
        世偉公司、山發公司等如附表所示11家公司，金額高達
        1億3千8百54萬8千9百40元，持交上開公司作為進貨憑
        證，用以申報扣抵進項稅額，以此不正當方法幫助他人
        逃漏營業稅，計6百92萬7千4百51元（統一發票之日期
        、號碼、金額及收受公司均詳如附表所示），足生損害
        於杏福公司及稅捐機關對於營業稅稽徵之正確性。
三、處罰條文：
    商業會計法第71條第1款、稅捐稽徵法第43條第1項，刑法第
    2條第1項前段、第342條第1項，修正前刑法第11條前段、第
    28條、第56條、第55條、第41條第1項前段、第74條第1款，
    罰金罰鍰提高標準條例第1條前段、修正前罰金罰鍰提高標
    準條例第2條，現行法規所定貨幣單位折算新臺幣條例第2條
    。
四、協商判決除有刑事訴訟法第455條之4第1項第1款於本訊問程
    序終結前，被告撤銷協商合意或檢察官撤回協商聲請者；第
    2款被告協商之意思非出於自由意志者；第4款被告所犯之罪
    非第455條之2第1項所定得以聲請協商判決者；第6款被告有
    其他較重之裁判上一罪之犯罪事實者；第7款法院認應諭知
    免刑或免訴、不受理者情形之一，及違反同條第2項「法院
    應於協商合意範圍內為判決；法院為協商判決所科之刑，以
    宣告緩刑或2年以下有期徒刑、拘役或罰金為限」之規定者
    外，檢察官與被告均不得上訴。
五、如有前項得上訴之情形，應於收受本判決後十日內向本院提
    出上訴書狀，其未敘述上訴理由者，並得於提起上訴後十日
    內向本院補提理由書狀 (均須按他造當事人之人數附繕本)
    「切勿逕送上級法院」。
中　　華　　民　　國　　96　　年　　1　　月　　22 　　日
            　　　刑事第五庭    書記官　馮玉玲
                                法　官  吳靜怡
以上筆錄正本係照原本作成。
中　　華　　民　　國　　96　　年　　1　　月　　22 　　日
                                書記官  馮玉玲
附錄本案論罪科刑法條全文：
中華民國刑法第342條第1項（背信罪）
為他人處理事務，意圖為自己或第三人不法之利益，或損害本人
之利益，而為違背其任務之行為，致生損害於本人之財產或其他
利益者，處5年以下有期徒刑、拘役或科或併科1千元以下罰金。
商業會計法第71條第1款
商業負責人、主辦及經辦會計人員或依法受託代他人處理會計事
務之人員有下列情事之一者，處5年以下有期徒刑、拘役或科或
併科新臺幣60萬元以下罰金：
一、以明知為不實之事項，而填製會計憑證或記入帳冊。
稅捐稽徵法第43條第1項(教唆或幫助逃漏稅捐等之處罰)
教唆或幫助犯第41條或第42條之罪者，處3年以下有期徒刑、拘
役或科新台幣6萬元以下罰金。
